臺灣臺北地方法院民事判決　　　　　　　　　　　　　　九十三年度重訴字第一號
　　原　　　告　　華南商業銀行股份有限公司
　　法定代理人　　己○○
　　訴訟代理人　　辛○○
　　　　　　　　　丁○○
　　被　　　告　　勤銪企業有限公司
　　兼法定代理人　庚○○
　　被　　　告　　乙○○
　　　　　　　　　甲○○
　　　　　　　　　丙○○○
　　　　　　　　　戊○○
右當事人間請求清償借款事件，本院於中華民國九十三年二月十一日言詞辯論終結，
判決如下：
    主  文
被告應連帶給付原告新台幣捌佰捌拾萬捌仟伍佰捌拾玖元及如附表所示之利息、違
約金。
訴訟費用由被告連帶負擔。
本判決於原告以新台幣貳佰玖拾伍萬元為被告供擔保後，得假執行。
    事  實
甲、原告方面：
　一聲明：如主文第一項所示，並願供擔保請准宣告假執行。
　二陳述：
    (一)被告勤銪企業有限公司（下稱勤銪公司）以其餘被告為連帶保證人，自民國七
      十七年二月十六日起陸續與原告簽訂六紙借款契約，向原告辦理借款，連帶保
      證人並與原告約定在新台幣（下同）三千萬元之額度內負連帶清償責任。被告
      勤銪公司借款如下：
      1.於七十七年二月十六日借款五百萬元，借款期間自七十七年二月十六日起至
        九十二年二月十六日止，利息自借款日起按年率百分之六按月計付，嗣隨原
        告基本放款利率減碼年率百分之零點七五變動調整（目前為週年利率百分之
        六點二八五）。自七十七年三月份起於每月六日定額攤還本息，分一百八十
        次還清，如逾期不履行，視為全部到期。
      2.於九十年九月二十八日借款一百三十萬元，借款期間自九十年九月二十八日
        起至九十一年七月二十二日止，到期即將借款本金一次清償，利息按原告基
        本放款利率加碼年率百分之零點七五計算，嗣隨原告基本放款利率變動調整
        （目前為週年利率百分之七點七八五）。
      3.於九十年四月二十日借款二百五十萬元，借款期間自九十年四月二十日起至
        九十一年四月十五日止，到期即將借款本金一次清償，利息按原告基本放款
        利率加碼年率百分之一計算，嗣隨原告基本放款利率變動調整（目前為週年
        利率百分之八點零三五）。
      4.於九十年九月二十八日借款一百六十八萬元，借款期間自九十年九月二十八
        日起至九十一年七月十一日止，到期即將借款本金一次清償，利息按原告基
        本放款利率加碼年率百分之零點七五計算，嗣隨原告基本放款利率變動調整
        （目前為週年利率百分之七點七八五）。
      5.於九十年九月二十八日借款一百七十萬元，借款期間自九十年九月二十八日
        起至九十一年七月三十一日止，到期即將借款本金一次清償，利息按原告基
        本放款利率加碼年率百分之一計算，嗣隨原告基本放款利率變動調整（目前
        為週年利率百分之八點零三五）。
      6.於九十年三月十九日借款一百三十萬元，借款期間自九十年三月十九日起至
        九十一年三月十七日止，到期即將借款本金一次清償，利息按原告基本放款
        利率加碼年率百分之一計算，嗣隨原告基本放款利率變動調整（目前為週年
        利率百分之八點零三五）。
        上述借款均約定逾期在六個月以內者，各按上開利率百分之十，超過六個月
        者，各按上開利率百分之二十計付違約金。
    (二)詎被告就第一筆借款僅繳本息至九十一年六月十六日，第二、四、五、六筆借
      款僅繳利息至九十一年四月三十日，第三筆借款亦僅繳利息至九十一年五月十
      六日，且上開借款均業已到期，被告勤銪公司尚欠本金八百八十三萬八千五百
      八十九元及如附表所示之利息、違約金未清償，其餘被告自應負連帶清償之責
      ，為此提起本件訴訟。
    (三)對被告抗辯所為陳述：本件是最高限額保證，而且不定期間，所以不須每年對
      保，每一次借款也不須通知保證人。又原告否認有欺騙被告，被告甲○○、丙○○○辯稱其係人頭股東，是被告與被告勤銪公司間之問題。
  三證據：提出保證書、借據、放款部分本金利息收回紀錄、貸款本息攤還表、約定
　  書為證。
乙、被告方面：
  一被告甲○○、丙○○○：
    (一)聲明：原告之訴駁回。
    (二)陳述：被告甲○○只是被告勤銪公司的人頭股東，雖然被告於保證書上簽名蓋
      章，但簽名時金額為空白，原告亦未通知借款之事，也沒有對保。每一次借款
      ，原告都應該要通知保證人。又被告甲○○當時是受被告庚○○及原告所騙才
      簽名。
  二其餘被告未於言詞辯論期日到場，亦未提出書狀作何聲明或陳述。
    理　　由
甲、程序方面：
  一按當事人得以合意定第一審管轄法院，民事訴訟法第二十四條第一項前段著有明
    文。經查，本件被告甲○○、丙○○○、戊○○住所地雖非屬本院管轄，惟兩造
    保證書第八條約定，被告對原告所負各宗保證債務，合意以本院為第一審管轄法
    院，是本院就本件訴訟應有管轄權，合先敘明。
　二本件被告勤銪公司、庚○○、乙○○、戊○○未於言詞辯論期日到場，核無民事
    訴訟法第三百八十六條所列各款情形，應依原告之聲請，由其一造辯論而為判決
    。
乙、實體方面：
  一本件原告主張之事實，已據其提出保證書、借據、放款部分本金利息收回紀錄、
    貸款本息攤還表、約定書為證，核屬相符。被告甲○○、丙○○○雖不否認保證
    書上之簽名、用印為真正，惟辯稱當時保證限額為空白，不知保證額額度為三千
    萬元云云。經查，系爭保證書載明：連帶保證人今向原告連帶保證勤銪公司對原
    告現在（包括過去所負現在尚未清償）及將來所負之借款、票款、透支、墊款、
    保證、損害賠償等及其他一切債務以三千萬元為限額（含本金及其利息、遲延利
    息、違約金、損害賠償及其他從屬於主債務之負擔），保證人負連帶清償之責任
    。被告既不否認系爭保證書為真正，自足認其等均知悉前開內容始為簽名，則其
    抗辯簽名時保證書內容為空白，即應就該變態之事實負舉證之責，然被告甲○○
    、丙○○○並未舉證證明，所辯要無足取。次查，觀諸上開保證書約定內容，為
    學說上所稱最高限額保證，由保證人與債權人約定就債權人與債務人間所生一定
    債之關係範圍內之不特定債務，預定最高限額，由保證人負保證責任。此種保證
    ，除訂約時已發生之債權外，即將來發生之債權，在約定限額之範圍內，亦為保
    證契約效力所及。是於保證書約定之三千萬元範圍內，被告應就勤銪公司對原告
    所負債務負連帶清償之責。參以現今工商業發達，公司行號向金融機構貸款多屬
    長時間連續為之，若每次借款均須就主債務人及數位連帶保證人再一一踐行通知
    、簽名、對保等手續，顯不符交易需要及經濟效益，況被告若不願繼續擔任連帶
    保證人，亦得取回其印鑑或通知銀行停止連帶保證關係，不致因而受不測之損害
    。是被告甲○○、丙○○○辯稱原告各次借款未通知保證人且未辦理對保，就其
    等應負連帶保證責任乙節並無影響。第按被詐欺而為意思表示者，依民法第九十
    二條第一項之規定，表意人固得撤銷其意思表示，惟主張被詐欺而為表示之當事
    人，應就此項事實負舉證之責任（最高法院四十四年台上字第七五號判例參照）
    。被告甲○○另辯稱伊係被原告及被告庚○○所騙才簽名云云，已為原告所否認
    ，被告甲○○復未舉證以實其說，所辯亦不足採。
  二從而，原告依消費借貸及連帶保證之法律關係請求被告連帶給付八百八十三萬八
    千五百八十九元及如附表所示之利息、違約金為有理由，應予准許。
丙、假執行之宣告：原告陳明願供擔保以代釋明聲請宣告假執行，核無不合，爰酌定
    相當擔保金額，准予宣告假執行。
據上論結，本件原告之訴為有理由，依民事訴訟法第三百八十五條第一項前段、第八
十五條第二項、第三百九十條第二項，判決如主文。
中　　　華　　　民　　　國　　九十三　　年　　　二　　　月　　 十九 　　日
                                        民事第四庭法      官  劉又菁
右為正本係照原本作成
如對本判決上訴須於判決送達後二十日內向本院提出上訴狀
中　　　華　　　民　　　國　　九十三　　年　　　二　　　月　　 十九   　日
　                                                法院書記官　楊勝欽
